【裁判字號】    97,訴,392
【裁判日期】    970423
【裁判案由】    毒品危害防制條例
【裁判全文】
臺灣基隆地方法院刑事判決               97年度訴字第261號
公  訴  人  臺灣基隆地方法院檢察署檢察官
被      告  甲○○
上列被告因違反毒品危害防制條例案件，經檢察官提起公訴（97
年度毒偵字第48號、第207 號），被告為有罪之陳述，本院合議
庭裁定由受命法官獨任以簡式審判程序進行審理，並判決如下：
    主  文
甲○○施用第一級毒品，累犯，處有期徒刑柒月，扣案之第一級
毒品海洛因（淨重零點捌玖公克）併同難以析離之分裝袋壹只，
沒收銷燬之；又施用第一級毒品，累犯，處有期徒刑柒月，扣案
之第一級毒品海洛因（淨重點玖公克）併同難以析離之分裝
袋只，沒收銷燬之；又施用第二級毒品，累犯，處有期徒刑
月；又施用第二級毒品，累犯，處有期徒刑月。應執行有期徒
刑壹年貳月，扣案之第一級毒品海洛因（淨重合計肆點捌貳公克
）併同難以析離之分裝袋肆只，沒收銷燬之。
    事  實
一、甲○○前因犯麻藥、毒品、行賄等罪，經臺灣高等法院先後
    判處有期徒刑7 月、3 年4 月、5 年6 月、8 月確定，並經
    定應執行刑為有期徒刑9 年，於民國90年1 月4 日假釋出監
    。嗣因於假釋期間犯施用毒品案件，經撤銷假釋，並因觀察
    、勒戒認有繼續施用毒品傾向，而經裁定強制戒治，於91年
    10月11日因停止戒治而經釋放出所（迨92年4 月14日管束期
    滿執行完畢，由臺灣基隆地方法院檢察署檢察官於92年4 月
    16日，以92年度戒毒偵字第27號為不起訴處分確定），旋改
    入監所執行前案殘刑（4 年4 月又7 日），於95年11月22日
    執行完畢（成立累犯）。嗣因於上開強制戒治執行完畢釋放
    5 年內之95年11月27日施用毒品，經檢察官聲請以簡易判決
    處刑，由本院以96年度基簡字第89號判決判處有期徒刑5 月
    確定。再因施用毒品案件，經臺灣高等法院以96年度上訴字
    第3835號判決判處有期徒刑8 月、4 月，應執行有期徒刑10
    月確定（尚未執行）。
二、甲○○不思戒除毒癮，猶先後於：(一)96年12月24日下午1 時
    許，在基隆市○○街○○路邊，於其所有自用小客車內，以
    捲煙吸食、鋁箔紙燒烤吸食煙霧之方式，分別施用第一級毒
    品海洛因、第二級毒品安非他命各一次；(二)97年1 月22日上
    午8 時許，在基隆市○○街35巷6 號住處，以捲煙吸食、鋁
    箔紙燒烤吸食煙霧之方式，分別施用第一級毒品海洛因、第
    二級毒品安非他命各一次。嗣為警先後於：(一)96年12月24日
    下午5 時30分許，在基隆市○○○路西六號碼頭停車場查獲
    ，並扣得第一級毒品海洛因1 包（淨重0.89公克）；(二)97年
    1 月22日上午9 時20分許，在基隆市○○路791 號旁停車場
    內查獲，並扣得第一級毒品海洛因3 包（淨重3.93公克）。
    經警二度採集其尿液送驗，結果均呈海洛因之嗎啡陽性反應
    、甲基安非他命陽性反應，而悉上情。
三、案經基隆市警察局第四分局報告臺灣基隆地方法院檢察署檢
    察官偵查起訴。
    理  由
壹、程序事項
    查本件被告甲○○所犯者非為死刑、無期徒刑、最輕本刑為
    3 年以上有期徒刑之罪或高等法院管轄第一審案件，其於準
    備程序進行中，先就被訴事實為有罪之陳述，經告知其簡式
    審判程序之旨，並聽取公訴人、被告之意見後，本院業已依
    刑事訴訟法第273 條之1 第1 項之規定，裁定由受命法官獨
    任以簡式審判程序進行本案之審理。
貳、實體事項
一、前揭事實業據被告於本院審理時坦承不諱，並有扣案之上開
    證物可憑。而被告為警查獲後所採集之尿液檢體，經送請檢
    驗，結果均呈海洛因之嗎啡陽性反應（由於海洛因在人體內
    會代謝成嗎啡，因此涉嫌海洛因之吸食者，係檢驗其尿液中
    之嗎啡反應）、甲基安非他命陽性反應，有臺灣尖端先進生
    技醫藥股份有限公司97年1 月11日、同年2 月1 日濫用藥物
    檢驗報告附卷可稽，足見被告自白施用第一級毒品海洛因、
    第二級毒品安非他命之情節，與事實相符，應可採信。綜上
    所陳，本案事證明確，被告犯行堪可認定，應依法論科。
二、論罪科刑：
    (一)查海洛因、安非他命分別係毒品危害防制條例所列管之
        第一級、第二級毒品，此為該條例第2 條第2 項第1 款
        、第2 款所明定；又犯毒品危害防制條例第10條施用毒
        品之罪者，檢察官應聲請法院裁定，令被告入勒戒處所
        觀察、勒戒，經觀察、勒戒後，無繼續施用毒品之傾向
        者，應即釋放，並由檢察官為不起訴處分，有繼續施用
        毒品之傾向者，則由檢察官先聲請法院裁定令入戒治處
        所施以強制戒治，俟強制戒治期滿，再行釋放，並由檢
        察官為不起訴處分；而依前開規定觀察勒戒或強制戒治
        執行完畢釋放後，5 年內再犯施用毒品之罪者，檢察官
        應依法追訴，毒品危害防制條例第20條第1 項、第2 項
        、第23條第2 項分別定有明文。
    (二)核被告所為，係犯毒品危害防制條例第10條第1 項之施
        用第一級毒品罪、同條第2 項之施用第二級毒品罪。被
        告持有第一級毒品海洛因、第二級毒品安非他命之低度
        行為，應為施用毒品之高度行為所吸收，均不另論罪。
        被告前曾受如事實欄所載有期徒刑之執行，此有臺灣高
        等法院被告前案紀錄表附卷可考，其於有期徒刑之執行
        完畢後，5 年以內故意再犯本件有期徒刑以上之罪，為
        累犯，應加重其刑。被告所犯上開四罪，或犯意各別，
        或罪名不同，且施用時間互有差距，應予分論併罰。本
        院審酌被告犯罪之動機、吸食頻率、曾有施用毒品之前
        科仍不知戒除，惟犯罪後坦承犯行，且所犯之施用毒品
        犯行乃戕害自己身心健康，並未危及他人等一切情狀，
        量處如主文所示之刑，並定其應執行之刑。
    (三)末查，扣案白粉4 包（淨重合計4.82公克），均屬毒品
        危害防制條例所明定列管之第一級毒品海洛因，此有基
        隆市警察局第四分局查獲涉嫌毒品危害防制條例毒品初
        步鑑驗報告書、法務部調查局濫用藥物實驗室97年2 月
        24日調科壹字第09723010360 號、97年2 月29日調科壹
        字第09723011000 號鑑定書在卷可憑，應併同難以析離
        之分裝袋4 只，依毒品危害防制條例第18條第1 項前段
        之規定，宣告沒收銷燬之。
據上論斷，應依刑事訴訟法第273 條之1 第1 項、第299 條第1
項前段，毒品危害防制條例第10條第1 項、第2 項、第18條第1
項前段，刑法第11條前段、第47條第1 項、第51條第5 款，判決
如主文。
本案經檢察官乙○○到庭執行職務。
中    華    民    國    97    年    4     月    23    日
                  刑事第二庭法  官  楊皓清
以上正本證明與原本無異。
如不服本判決應於收受本判決後10日內向本院提出上訴書狀，其
未敘述上訴理由者，並得於提起上訴後10日內向本院補提理由書
中    華    民    國    97    年    4     月    23    日
狀（均須按他造當事人之人數附繕本。）「切勿逕送上級法院」
                            書記官  盧鏡合
附錄論罪法條：
毒品危害防制條例第10條第1 項、第2 項
施用第一級毒品者，處6 月以上5 年以下有期徒刑。
施用第二級毒品者，處 3 年以下有期徒刑。


司法院資訊處製作；財團法人民間司法改革基金會備份。
